臺北高等行政法院判決
　　　　　　　　　　　　　　　　　　　 94年度簡字第338號
原　　　告　武馬行企業股份有限公司
代　表　人　甲○○（董事長）
被　　　告　財政部臺北關稅局
代　表　人　詹昭鐶（局長）
上列當事人間因虛報出口貨物事件，原告不服財政部中華民國94
年2月25日台財訴字第09300507350號訴願決定，提起行政訴訟。
本院判決如下︰
    主  文
原告之訴駁回。
訴訟費用由原告負擔。
    事  實
壹、事實概要：
    緣原告於民國（以下同） 92年11月4日日委由雷霆運通有限
    公司向被告申報出口貨物乙批（出口報單第CA/92/315/4998
    1號），原申報第1、2、3、4、19項貨物名稱為COLUMN GAME
    PARTS: 1.PLASTIC BOARD FOR CRANE 2.PLASTIC BOARD FOR
    777 3.MAIN PLASTIC BOARD 4.PLASTIC BOARD FOR VIDE S-
    LOT 19.DISPLAY BOARD。 惟經被告之關員查驗結果，實際出
    口貨物名稱為COLUMN GAME PARTS:1.PCB ASSEMBLY FOR CR-
    ANE 2.PCB ASSEMBLY FOR 777 3.PCB ASSEMBLY BOARD 4.PC
    B ASSEMBLY FOR VIDE SLOT 19.PCB ASSEMBLY， 核與原申報
    不符，乃認原告涉有虛報出口貨物名稱之行為，爰依行為時
    海關緝私條例（以下簡稱海關緝私條例） 第37條第2項規定
    ，處原告罰鍰計新臺幣（以下同）6,000元。 原告不服，申
    請復查，未獲變更，提起訴願，遭駁回後，遂向本院提起行
    政訴訟。
貳、兩造聲明：
一、原告聲明：求為判決訴願決定及原處分均撤銷。
二、被告聲明：求為判決駁回原告之訴。
、兩造爭點：
    海關緝私條例第37條第 2項規定之「虛」報所運貨物名稱，
    是否僅指「故意」錯誤申報所運貨物名稱，而不及「過失」
    錯誤申報所運貨物名稱？
一、原告陳述：
１、按海關緝私條例第37條第2項規定， 報運貨物出口，有虛報
    所運貨物名稱之情事者，處二千元以上三萬元以下之罰鍰，
    是依此，處以本條行政秩序罰之構成要件為確有虛報所運貨
    物名稱之情事；惟查『虛』報之義，意指虛偽申報，是應為
    『故意』之錯誤申報貨物名稱，方與前開構成要件該當，過
    失錯誤申報尚不與焉。
２、本件，原告為其工作上之方便，以PCB稱PLASTIC BOARD，且
　　考量本件為貨物出口，並無偷漏關稅之動機，是應不具虛偽
　　申報貨物名稱之主觀構成要件故意，從而尚難謂其與虛報出
　　口貨物名稱秩序罰之構成要件相合致。
３、綜上所述，被告就前揭處分所為之復查決定暨其上級機關之
    訴願決定有違法令，爰請判決如原告訴之聲明。
二、被告陳述：
１、按「報運貨物出口，有虛報所運貨物之名稱、數量或重量者
    ，處二千元以上三萬元以下之罰鍰，並得沒入其貨物。」為
    海關緝私條例第37條第2項所明定。 本案原告違法情節具如
    前述，被告依上揭法條論處，於法並無不合。
２、原告訴稱：「按海關緝私條例第37條第2項規定， …惟查『
    虛』報之義，意指虛偽申報，是應為『故意』錯誤申報貨物
    名稱，方與前開構成要件該當，過失錯誤申報尚不與焉。」
    乙節，按司法院釋字第275號解釋： 「…但應受行政罰之行
    為，僅須違反禁止規定或作為義務，而不以發生損害或危險
    為其要件者，推定為有過失，於行為人不能舉證證明自己無
    過失時，即應受處罰。」之意旨，本案原告既有前揭虛報行
    為，縱非故意屬實，亦難謂無過失，又不能舉證證明自己無
    過失，自不能免罰，被告依法論處，核屬允當。
３、原告又稱：「…原告為其工作上之方便，以 PCB稱 PLASTIC
    BOARD， …從而尚難謂其與虛報出口貨物名稱秩序罰之構成
    要件相合致。」乙節，查系爭出口貨物名稱，經被告查驗結
    果為PCB ASSEMBLY即為PRINT CIRCUIT BOARD ASSEMBLY，而
    非 PLASTIC BOARD，原告虛報出口貨物名稱之行為，至為明
    確，被告依法論處，洵無違誤。原告所稱將PCB稱之為PLAS-
    TIC BOARD 為其方便之術語，顯係推諉卸責之詞，殊不足採
    。
４、綜上所述，原告之主張無理由，爰請判決如被告答辯之聲明
    。
    理  由
一、按「簡易訴訟程序之裁判得不經言詞辯論為之。」行政訴訟
    法第233條第1項定有明文，合先敘明。
二、按「報運貨物進口而有左列情事之一者，得視情節輕重，處
    以所漏進口稅額二倍至五倍之罰鍰，…：一、虛報所運貨物
    之名稱、數量或重量。…」、「報運貨物出口，有前項各款
    情事之一者，處二千元以上三萬元以下之罰鍰，並得沒入其
    貨物。」為海關緝私條例第37條第1、2項所明定。
三、本件原告於92年11月 4日日委由雷霆運通有限公司向被告申
    報出口貨物乙批（出口報單第CA/92/315/49981號）， 原申
    報第1、2、3、4、19項貨物名稱為 COLUMN GAME PARTS: 1.
    PLASTIC BOARD FOR CRANE 2.PLASTIC BOARD FOR 777 3.M-
    AIN PLASTIC BOARD 4.PLASTIC BOARD FOR VIDE SLOT 19.D-
    ISPLAY BOARD。惟經被告之關員查驗結果，實際出口貨物名
    稱為COLUMN GAME PARTS:1.PCB ASSEMBLY FOR CRANE 2.PCB
    ASSEMBLY FOR 777 3.PCB ASSEMBLY BOARD 4.PCB ASSEMBLY
    FOR VIDE SLOT 19.PCB ASSEMBLY，核與原申報不符，乃認原
    告涉有虛報出口貨物名稱之行為，爰依海關緝私條例第37條
    第2項規定，處原告罰鍰計6,000元。原告不服，主張無非係
    以PCB不得書寫為PLASTIC BOARD為其事實認定基礎云云。申
    經被告復查決定以，本案經查驗結果所更正之貨名PCB為PR-
    INT CIRCUIT BOARD之意，並非原告所言之PLASTIC BOARD為
    由，駁回其復查之申請。原告不服，循序提起訴願及本件行
    政訴訟。
四、原告於本件行政訴訟中訴稱， 海關緝私條例第37條第2項規
    定之「虛」報之義，意指虛偽申報，是應為「故意」錯誤申
    報貨物名稱，方與該規定之構成要件相當，過失錯誤申報尚
    不與焉。本件原告為其工作上之方便，以PCB稱PLASTIC BO-
    ARD， 且考量本件為貨物出口，並無偷漏關稅之動機，應不
    具備虛偽申報貨物名稱之主觀構成要件，從而，尚難謂其與
    虛報出口貨物名稱秩序罰之構成要件相合致云云。惟查：
１、司法院釋字第275號解釋： 「…但應受行政罰之行為，僅須
    違反禁止規定或作為義務，而不以發生損害或危險為其要件
    者，推定為有過失，於行為人不能舉證證明自己無過失時，
    即應受處罰。」之意旨，本案原告既有前揭虛報貨物名稱之
    行為，縱非故意，亦難謂無過失，且原告又不能舉證證明自
    己無過失，自不能免罰。
２、系案出口貨物名稱，經被告查核結果為PCB即為PRINT CIRC-
    UIT BOARD，而非PLASTIC BOARD，原告虛報貨物名稱，至為
    明確，原告所稱將PCB稱之為PLASTIC BOARD為其方便之術語
    云云，顯係推諉卸責之詞，殊不足採。
五、綜上所述，原告之陳詞均不可採， 則被告處原告罰鍰6,000
    元之處分，揆諸首揭規定，並無違誤，復查決定及訴願決定
    遞予維持，均無不合。原告徒執前詞，訴請撤銷訴願決定及
    原處分，並無理由，應予駁回。
六、本件事證已臻明確，兩造其餘攻擊防禦方法均與本件判決結
    果不生影響，故不逐一論述，併此敘明。
據上論結，本件原告之訴為無理由，爰依行政訴訟法第233條第1
項、第236條、第195條第1項後段、第98條第3項前段判決如主文
。
中　　華　　民　　國　　94　　年    9     月    7     日
               　　　　　　　　　第四庭法    官 吳慧娟
上為正本係照原本作成。
本件以訴訟事件所涉及之法律見解具有原則性者為限，始得於本
判決送達後20日內向本院提出上訴狀並表明上訴理由，如已於本
判決宣示後送達前提起上訴者，應於判決送達後20日內補具上訴
理由（均按他造人數附繕本），且經最高行政法院許可後方得上
訴。
中　　華　　民　　國　　94　　年    9     月    7     日
          　　　　　　　　　　　　　　 書 記 官 劉道文
